# 请教一个明股实债相关的问题

提问人：yrrehc 时间：2020-06-30 18:54:17
现在有A公司投资持有B公司10%股权，协议约定在满足业绩条件时进行固定金额的分红，同时与B公司控股股东C签署业绩对赌协议，由C在业绩目标未达成时补偿对应金额，A公司对B公司派驻董事，对重大问题有一票否决权，同时A公司向B公司以引荐客户等形式提供一定的商业资源。投资款本金没有约定退出机制。请问相关安排是否属于明股实债，A公司账面应当如何进行会计处理。

回答人：chenyiwei
建议首先分析该交易的经济实质是什么，A进行该项投资的意图是什么。建议考虑的问题包括但不限于：
1 、A对B的10%投资款是否实缴？
2 、约定的分红比例是否显著高于当时当地同类或类似的债权性投资的收益率？
3 、“A公司向B公司以引荐客户等形式提供一定的商业资源”是否属于重大的服务？B对A提供的商业资源是否存在重大依赖？B每年的固定分红中是否包含商业资源使用费的因素？
4 、A投资B的意图是否就是为了获得固定的分红？还是仅仅将对赌作为一项保护性条款？
5 、业绩对赌目标的设置是否合理？是否明显难以实现？即存在以不具有商业实质的业绩对赌来掩盖固定收益投资的问题？

提问人：yrrehc 时间：2020-07-07 15:35:00
1 、投资款实缴
2 、分红比例显著高于同类债权性投资的收益率
3 、B对A提供的商业资源存在重大依赖
4 、A对B的投资意图是获得固定的分红，A公司为国有企业，管理层期望在不改变营业收入构成的情况下变现自身商业资源提高企业利润
5 、业绩对赌目标并非明显难以实现，但是A公司管理层有以业绩对赌来掩盖固定收益投资的意图，倾向于将其认定为权益工具

回答人：chenyiwei
不排除该合同的主要部分应是无形资产的授权许可使用。